臺灣基隆地方法院刑事判決　　　　　　　96年度訴字第1082號
公　訴　人　臺灣基隆地方法院檢察署檢察官
被　　　告　乙○○
　　　　　　　　　　（另案臺灣基隆監獄基隆分監執行）
上列被告因毒品危害防制條例案件，經檢察官提起公訴（96年度
毒偵字第2848號），被告於準備程序進行中，就被訴事實為有罪
之陳述，經本院合議庭裁定由受命法官獨任進行簡式審判程序，
判決如下：
    主  文
乙○○施用第一級毒品，累犯，處有期徒刑柒月，扣案注射針筒
貳支、鏟子壹支，均沒收；又施用第二級毒品，累犯，處有期徒
刑月，同上鏟子壹支沒收。應執行有期徒刑捌月，扣案注射針
筒貳支、鏟子壹支，均沒收。
    事  實
一、乙○○有下列前案紀錄（構成累犯）及違反毒品危害防制條
    例執行觀察、勒戒、強制戒治之紀錄：
  (一)前因違反肅清煙毒條例案件，經臺灣高等法院於民國84年7
    月14日，以84年度上訴字第3287號判決有期徒刑3 年6 月確
    定。
  (二)又因違反麻醉藥品管理條例案件，經本院於84年12月12日，
    以84年度易緝字第54號判決有期徒刑8 月確定。
  (三)再因違反肅清煙毒條例案件，經本院於85年6 月13日，以84
    年度訴字第398 號判決有期徒刑三年六月確定。嗣其所犯上
    開各罪，或經合併定其應執行之刑，或經合併計算其執行期
    間，85年1 月9 日發監執行、87年11月27日假釋出監。乃乙
    ○○於首開假釋期間，復因初犯施用毒品案件，經觀察、勒
    戒後，認無繼續施用毒品之傾向，於89年2 月22日經釋放出
    所，並由臺灣基隆地方法院檢察署檢察官於89年2 月21日，
    以89年度毒偵字第397 號、89年度偵緝字第37號為不起訴處
    分確定。
  (四)復因二犯施用毒品案件，經觀察、勒戒後，認有繼續施用毒
    品之傾向，經法院裁定續為強制戒治（90年5 月15日始因停
    止戒治而改入監所執行後開徒刑；90年10月26日停止戒治期
    滿而完成其本次毒癮戒斷之療程），並由臺灣基隆地方法院
    檢察署檢察官提起公訴，經本院於89年12月14日，以89年度
    訴字第727 號判決有期徒刑七月、五月，應執行有期徒刑十
    月確定。嗣其上開(三)所示之假釋經撤銷，90年5 月15日再經
    發監，執行其前案殘刑（4 年3 月5 日）暨二犯施用毒品案
    件所處徒刑（10月），而甫於95年3 月5 日執行完畢（構成
    累犯）。
  (五)又因三犯施用毒品案件，由臺灣基隆地方法院檢察署檢察官
    提起公訴，經臺灣高等法院於96年3 月27日，以96年度上訴
    字第400 號判決有期徒刑九月確定，暨於96年7 月16日，以
    96年度聲減字第360 號裁定減為有期徒刑4 月又15日確定（
    現在執行中）。
  (六)又因施用第一、二級毒品，違反毒品危害防制條例案件，經
    本院96年10月26日，以96年度訴字第555 號判決判處應執行
    10月確定（尚未執行）。
二、詎乙○○猶不思悔改，復基於施用第一級毒品海洛因之犯意
    ，於96年10月6 日16時20分許，在基隆市七堵區百福公園公
    廁內，將第一級毒品海洛因置入注射針筒內，摻水混合注射
    皮膚靜脈血管處之方式，非法施用第一級毒品海洛因1 次。
    另基於施用第二級毒品甲基安非他命之犯意，於96年10月4
    日或5 日某時，在基隆市百福社區友人住處內，以將甲基安
    非他命置入吸食器內點火燒烤之方式，非法施用第二級毒品
    甲基安非他命1 次。嗣於96年10月7 日12時35分許，在基隆
    市○○區○○街及南興路口因另案通緝為警巡邏發現，主動
    向員警供承其上揭犯行，交出其所有供施用毒品海洛因所用
    之注射針筒2 支、及其所有供施用第一、二級毒品海洛因、
    甲基安非他命用之塑膠鏟子1 支（起訴書漏載），並接受裁
    判，嗣經其同意採集其尿液送驗結果，呈嗎啡陽性反應，而
    悉上情。
三、案經基隆市警察局第三分局報告臺灣基隆地方法院檢察署檢
    察官偵查起訴。
    理  由
一、本件被告所犯者非為死刑、無期徒刑、最輕本刑為3 年以上
    有期徒刑之罪或高等法院管轄第一審案件，其於準備程序進
    行中，先就被訴事實為有罪之陳述，經告知其簡式審判程序
    之旨，並聽取公訴人及被告之意見後，本院依刑事訴訟法第
    273 條之1 第1 項之規定，裁定由受命法官獨任進行簡式審
    判程序，且依同法第273 條之2 規定，簡式審判程序之證據
    調查，不受第159 條第1 項、第161 條之2 、第161 條之3
    、第163 條之1 及第164 條至第170 條規定之限制，合先敘
    明。
二、上開先後施用第二級毒品甲基安非他命、第一級毒品海洛因
    之犯罪事實，迭經被告於檢察官偵訊、本院準備程序及審理
    時自白不諱。被告於96年10月7 日為警所採集之尿液，經送
    檢驗結果，確呈施用第一級毒品海洛因及第二級毒品甲基安
    非他命代謝後之鴉片類及安非他命類陽性反應（尿液中嗎啡
    成分高達1760 0ng/ml 、甲基安非他命成分高達5130 ng/ml
    、可待因成分高達3660 ng/ml）乙節，此有基隆市警察局第
    三分局96年10月7 日偵辦毒品案件尿液檢體對照表、臺灣尖
    端先進生技醫藥股份有限公司96年10月15日濫用藥物尿液檢
    驗報告各1 份附卷可稽，足資佐證被告自白與事實相符，堪
    以採信。又被告有如事實欄一、記載之前案紀錄之犯罪事實
    及關於施用毒品觀察、勒戒、強制戒治事實等情，亦有臺灣
    高等法院被告前案紀錄表、刑案資料查註紀錄表及全國施用
    毒品案件紀錄表各1 份存卷可參。綜上所陳，被告於前次強
    制戒治於90年10月26日執行完畢，5 年內業已再犯上述事實
    欄一、(五)所示之施用毒品，違反毒品危害防制條例等案件，
    經法院判處罪刑確定，其又再犯本案施用第一級毒品海洛因
    及第二級毒品甲基安非命，罪證明確，犯行洵堪認定，自應
    依法論科。
三、論罪科刑：
  (一)按海洛因及甲基安非他命分別係毒品危害防制條例第2 條第
    2 項第1 款、第2 款所定之第一級毒品、第二級毒品，核其
    所為，係犯毒品危害防制條例第10條第1 項、第2 項之施用
    第一級毒品罪及施用第二級毒品罪。其持有第一級毒品海洛
    因及第二級毒品甲基安非他命係供施用，其持有第一級毒品
    、第二級毒品之低度行為分別為施用第一級毒品、第二級毒
    品之高度行為所吸收，不另論罪。
  (二)其所犯上開2 罪犯意各別，罪名互異，自應予以分論併罰。
  (三)被告有事實欄一、所載之前案紀錄暨科刑執行情形，有臺灣
    高等法院被告前案紀錄表在卷可稽，其於受一、(四)所示案件
    有期徒刑於95年3 月5 日執行完畢，5 年內故意再犯有期徒
    刑以上之本罪，為累犯，應依刑法第47條第1 項之規定加重
    其刑。
  (四)又被告係於上開事實欄二、為警察查獲過程中，被告自行將
    注射針筒交予警察，並主動供出其施用第一、二級毒品海洛
    因、甲基安非他命情事，且同意採集尿液送驗，接受裁判，
    有其警詢筆錄在卷可稽（見96年度偵字第2848號偵查卷第3
    頁至第5 頁），參以員警於查扣該注射針筒前並未目擊被告
    施用毒品，亦無其他事證懷疑被告有施用毒品之情形，足認
    被告係在偵查機關，尚未發覺其施用第一、二級毒品海洛因
    、甲基安非他命之犯罪前自首而接受裁判，故被告就該部分
    已符自首要件，就其施用第一、二級毒品之犯行，爰均依刑
    法第62條前段規定減輕其刑，並依法先加後減。
  (四)爰審酌海洛因、甲基安非他命等藥物對於人體會產生精神依
    賴作用，濫行施用之結果可能導致大腦病變及精神異常，足
    以危害個人健康及社會安全之管制藥品，被告竟仍濫行施用
    ，對社會治安造成一定之危害，並斟酌其犯後坦承犯行之態
    度等及其他一切情狀，量處如主文所示之刑，並定其應執行
    之刑，以示懲儆。
四、沒收部分：
  (一)又扣案注射針筒2 支、鏟子1 支，經核非專供施用毒品之具
    ，惟注射針筒係供被告施用第一級毒品海洛因注射所用之物
    ，另鏟子1 支則係被告所有，供其將毒品海洛因、甲基安非
    他命自夾鍊袋內取出，放入毒品吸食工具，亦為供被告施用
    第一級毒品海洛因及第二級毒品甲基安非他命所用之物，業
    據被告供明在卷，上開物品，爰依刑法第38條第1 項第2 款
    規定，宣告沒收。
據上論斷，應依刑事訴訟法第273 條之1 第1 項、第299 條第1
項前段，毒品危害防制條例第10條第1 項、第2 項，刑法第11條
前段、第51條第5 款、第47條第1 項、第62條前段、第38條第1
項第2 款，判決如主文。
本案經檢察官甲○○到庭執行職務。
中　　華　　民　　國　　96　　年　　12　　月　　26　　日
                  刑事第三庭法  官  黃永定
以上正本證明與原本無異。
對於本件判決如有不服，應於收受送達後10日內，向本院【臺灣
基隆地方法院】提出上訴書狀，上訴於臺灣高等法院，並按他造
當事人之人數附具繕本。上訴書狀應敘述具體理由，上訴書狀未
敘述上訴理由者，應於上訴期間屆滿後20日內補提理由書於本院
【臺灣基隆地方法院】。
中　　華　　民　　國　　96　　年　　12　　月　　26　　日
                            書記官  劉珍珍
附錄本案論罪科刑法條：
毒品危害防制條例第10條第1 項、第2 項
毒品危害防制條例第10條
I施用第一級毒品者，處 6 月以上 5 年以下有期徒刑。
II施用第二級毒品者，處3 年以下有期徒刑。
